【裁判字號】    97,訴,3488
【裁判日期】    980227
【裁判案由】    違反槍砲彈藥刀械管制條例
【裁判全文】
臺灣彰化地方法院刑事判決              97年度訴字第3488號
公  訴  人  臺灣彰化地方法院檢察署檢察官
被      告  甲○○
選任辯護人  李振祥律師
上列被告因違反槍砲彈藥刀械管制條例案件，經檢察官提起公訴
（97年度偵字第8298號），本院改依簡式審判程序判決如下：
    主  文
甲○○未經許可，寄藏槍枝之主要組成零件，累犯，處有期徒刑
柒月，併科罰金新臺幣壹萬元，罰金如易服勞役，以新臺幣壹仟
元折算壹日。扣案之土造金屬槍管壹支，沒收之。
    事  實
一、甲○○前因違反槍砲彈藥刀械管制條例案件，經臺灣南投地
    方法院以94年度重訴字第14號判處有期徒刑6 月確定，並於
    民國96年1月26日易科罰金執行完畢。詎其猶不知悔改，明
    知槍砲彈藥刀械管制條例所列槍砲、彈藥之主要組成零件，
    非經主管機關許可，不得無故寄藏，竟基於非法寄藏槍枝主
    要組成零件之犯意，於97年8月初某日，在彰化縣竹塘鄉某
    『7—11』超商外，受姓名、年籍不詳、綽號「阿義」之成
    年男子委託，寄放槍砲之主要組成零件土造金屬槍管1支，
    而非法寄藏該槍枝主要組成零件。嗣於97年9月5日下午6時
    許，在彰化縣彰化市○○路174巷15號「凱登汽車旅館」301
    室，經甲○○同意警方搜索查獲，並在其駕駛之自用小客車
    內，扣得前開槍枝主要組成零件土造金屬槍管1支及非屬槍
    砲、彈藥主要組成零件之土造金屬槍管半成品2支、改造子
    彈半成品11顆、子彈零件1包等物，始查悉上情。
二、案經臺中縣警察局清水分局報請臺灣彰化地方法院檢察署檢
    察官偵查起訴。
    理  由
一、按除被告所犯為死刑、無期徒刑、最輕本刑為3 年以上有期
    徒刑之罪或高等法院管轄第1 審案件者外，於刑事訴訟法第
    273 條第1 項程序進行中，被告先就被訴事實為有罪之陳述
    時，審判長得告知被告簡式審判程序之旨，並聽取當事人、
    代理人、辯護人及輔佐人之意見後，裁定進行簡式審判程序
    ；除簡式審判程序及簡易程序案件外，第1 審應行合議審判
    ，刑事訴訟法第273 條之1 第1 項、第284 條之1 分別定有
    明文。本件被告甲○○所犯係死刑、無期徒刑、最輕本刑為
    3 年以上有期徒刑或高等法院管轄第1 審案件以外之罪，並
    於本院行準備程序時就被訴事實為有罪之陳述，本院合議庭
    依前揭規定，經評議結果，裁定改由受命法官獨任行簡式審
    判程序，先予敘明。
二、上開事實，迭經被告甲○○於警詢、偵訊及本院審理時，坦
    承不諱，且有扣案之土造金屬槍管1支可資佐證。而上開土
    造金屬槍管，經送內政部警政署刑事警察局鑑驗之結果，認
    該土造金屬槍管1支，確屬內政部86年11月24日台（86）內
    警字第8670683號公告之槍砲主要組成零件無誤（其餘所扣
    之改造子彈半成品11顆，認均係由非制式金屬彈殼及直徑9.
    0  ±0.5mm金屬彈頭組合而成，經檢視，內不具底火及彈殼
    基座等物，認不具殺傷力，而子彈零件1包，認分係底火連
    桿及非制式金屬彈殼基座，及土造金屬槍管半成品等物，則
    均非屬內政部前述公告之槍砲主要組成零件），此有內政部
    97年11月17日內授警字第0970871707號函及內政部警政署刑
    事警察局97年10月9日刑鑑字第0970144730號槍彈鑑定書各1
    份在卷可稽，足徵被告自白確與事實相符，故本件事證明確
    ，被告寄藏槍枝主要組成零件之犯行，應堪認定。
三、按手槍之主要組成零件種類包括：槍管、槍身、槍機、撞針
    、轉輪、滑套、彈匣、擊錘，此為內政部86年11月24日台（
    86）內警字第8670683 號公告之內容；另按槍砲之主要組成
    零件並無殺傷力之問題，自不以具有殺傷力為必要，是縱所
    查獲之槍枝經鑑定結果無殺傷力，仍不影響該等零件為槍枝
    之主要組成零件之事實（最高法院95年度臺上字第2024號、
    94年度臺上字第7252號判決意旨參照）。又按「寄藏」與「
    持有」，均係將物置於自己實力支配之下，僅寄藏必先有他
    人之持有行為，而後為之受寄代藏而已，故寄藏之受人委託
    代為保管，其保管之本身亦屬持有，然此之持有係受寄之當
    然結果，雖不另就持有予以論罪，然未經許可持有手槍、子
    彈，其持有之繼續，為行為之繼續，亦即一經持有手槍、子
    彈，罪已成立，但其完結須繼續至持有行為終了時為止。又
    「寄藏」槍枝屬行為繼續之繼續犯，自寄藏之始至查獲時為
    止，犯罪行為均在繼續中，其違法性及可罰性亦未終止（最
    高法院91年度臺上字第3452號、89年度臺上字第392 號判決
    、74年度臺上字第3400號判例意旨參照）。本件被告受寄代
    藏之上開金屬土造槍管1 支，係犯違反槍砲彈藥刀械管制條
    例第13條第4 項之未經許可，寄藏槍枝主要組成零件罪。其
    於寄藏槍枝後之繼續持有行為，僅係寄藏槍枝行為之當然結
    果，不另就持有槍彈行為再予論罪。又被告有上開犯罪事實
    欄所載之前科紀錄，並於96年1月26日易科罰金執行完畢等
    情，有臺灣彰化地方法院檢察署刑事資料查註紀錄表及臺灣
    高等法院被告前案紀錄表各1份在卷可考，其於受有期徒刑
    執行完畢後，五年以內再犯本件有期徒刑以上之罪，為累犯
    ，應依刑法第47條第1項規定，加重其刑。爰審酌被告無故
    寄藏槍枝主要組成零件，影響社會治安甚鉅，惟考量被告未
    持該槍枝主要組成零件從事不法行為，尚未造成實害，及其
    犯罪之動機、目的、品行、智識程度，暨犯罪後坦承犯行，
    態度尚屬良好等一切情狀，量處如主文所示之刑，罰金部分
    ，並諭知如易服勞役之折算標準。扣案之上開屬主要組成零
    件之金屬土造槍管1支，係屬於槍砲彈藥刀械管制條例第4條
    第2項所列違禁物，不問屬於犯罪行人與否，應依刑法第38
    條第1項第1款規定，宣告沒收。至其餘扣案之土造金屬槍管
    半成品2支、改造子彈半成品11顆、子彈零件1包，既經鑑驗
    非屬槍砲、彈藥之主要組成零件，亦不具底火、非制式金屬
    彈殼基座等物，不具殺傷力，均非上揭公告之槍砲彈藥主要
    組成零件，此有前述內政部及內政部警政署刑事警察局函與
    槍彈鑑定書各1份附卷可佐，則該等扣案物既不屬槍砲彈藥
    刀械管制條例所列之違禁物，爰不予宣告沒收，附此敘明。
據上論斷，應依刑事訴訟法第273 之1 第1 項、第299 條第1 項
前段，槍砲彈藥刀械管制條例第13條第4 項，刑法第11條前段、
第47條第1 項、第42條第3 項、第38條第1 項第1 款，判決如主
文。
本案經檢察官蔡曉崙到庭執行職務。
中    華    民    國    98    年    2     月    27    日
                  刑事第九庭    法  官  葛永輝
以上正本證明與原本無異。
如不服本判決應於收受判決後10日內，向本院提出上訴書狀，並
應敘述具體理由; 其未敘述上訴理由者，應於上訴期間屆滿後20
日內向本院補提理由書（均須按他造當事人之人數附繕本）「切
勿逕送上級法院」。
中    華    民    國    98    年    2     月    27    日
                                書記官  黃幼華
附錄本案論罪科刑法條全文：
槍砲彈藥刀械管制條例第13條
未經許可，製造、販賣或運輸槍砲、彈藥之主要組成零件者，處
3 年以上10年以下有期徒刑，併科新台幣700 萬元以下罰金。
未經許可，轉讓、出租或出借前項零件者，處1 年以上7 年以下
有期徒刑，併科新台幣500 萬元以下罰金。
意圖供自己或他人犯罪之用，而犯前二項之罪者，處5 年以上有
期徒刑，併科新台幣1 千萬元以下罰金。
未經許可，持有、寄藏或意圖販賣而陳列第1 項所列零件者，第
6 月以上5 年以下有期徒刑，併科新台幣300 萬元以下罰金。
第 1 項至第 3 項之未遂犯罰之。


司法院資訊處製作；財團法人民間司法改革基金會備份。
